【裁判字號】    92,交聲,1077
【裁判日期】    920728
【裁判案由】    交管條例聲異
【裁判全文】
臺灣板橋地方法院交通事件裁定                  九十二年度交聲字第一七七號
    原處分機關  臺北市交通事件裁決所
    異  議  人
    即受處分人  甲○○
右列異議人因違反道路交通管理處罰條例案件，對於臺北市交通事件裁決所於中華民
國九十二年六月二十三日所為之裁決（原處分案號：北市裁三字第裁二二－ＡＢＺ一
一八六四五號）聲明異議，本院裁定如左：
    主  文
異議駁回。
    理  由
一、原處分機關以：異議人即受處分人甲○○於民國九十二年五月三十一日上午六時
    四十分許，騎乘車號ＦＲＢ－九一○號重型機車，在台北市○○路因「酒後駕車
    （酒精濃度每公升‧二九毫克）」之違規，為台北市政府警察局萬華分局以北
    市警交大字第ＡＢＺ一一八六四五號通知單當場舉發，未依指定期限到案，爰依
    道路交通管理處罰條例第三十五條第一項第一款規定，裁處罰鍰新臺幣一萬五千
    元，並吊扣駕駛執照十二個月之處分。
二、異議意旨略謂：異議人於當日凌晨二、三時許有喝咖啡，嗣後因感頭痛及牙痛，
    所以出門時使用漱口水漱口，可能因此致呼氣酒精濃度逾越標準，異議人並未酒
    後駕車；且警員舉發時異議人曾表示有使用漱口水，要求五分鐘後再重測一次，
    為警員拒絕，據報載有酒測值達每公升０．三五毫克以上者，亦係因使用漱口水
    造成，為法院平反，且報載警察不得無原因任意攔檢車輛，為此聲明異議，請求
    撤銷原處分云云。
三、按汽車駕駛人飲用酒類或其他類似物後其吐氣所含酒精濃度超過每公升０‧二五
    毫克或血液中酒精濃度超過百分之０‧０五以上者，不得駕車，道路交通安全規
    則第一百十四條第二款定有明文。次按，汽車駕駛人，駕駛汽車經測試檢定有酒
    精濃度超過規定標準者，處新臺幣一萬五千元以上六萬元以下罰鍰，並當場移置
    保管其車輛及吊扣其駕駛執照一年；因而肇事致人受傷者，並吊扣其駕駛執照二
    年；致人重傷或死亡者，吊銷其駕駛執照，並不得再考領，道路交通管理處罰條
    例第三十五條第一項第一款亦有明定。
四、經查，本件異議人於九十二年五月三十一日上午六時四十分許，騎乘車號ＦＲＢ
    －九一○號重型機車，在臺北市○○路上因酒後駕車（酒精濃度每公升‧二九
    毫克）違規為警查獲之事實，業據異議人陳明在卷，並有北市警交大字第ＡＢＺ
    一一八六四五號通知單及酒精濃度測定報告表影本各一紙在卷可稽，自屬實在。
    異議人雖執前詞置辯，惟證人即舉發本件違規之警員羅德盛到庭具結證稱：當時
    我們在康定路與成都路口執行一般巡邏勤務，該路口可以右轉，我們經過時，看
    見異議人的臉很紅，而且他轉彎的角度超出一般的方式，操控性不太好，於是我
    們攔車稽查，我們一靠近他就聞到酒味，所以對他做酒測，當時他說他沒有喝酒
    ，是吃鴕鳥肉與喝咖啡，他說他因體質關係，這樣吃就會臉紅，且會有酒味，當
    時並沒有提到使用漱口水；異議人有要求重測，但我們沒有同意，隊裡也沒有規
    定可以重測等語，且本件亦經台北市政府警察局萬華分局調查無誤後，以九十二
    年六月十日以北市警萬分交字第九二六二三九九號函覆異議人在案，有
    上開函文影本附卷可憑。而異議人於本院調查時亦坦承：伊於為警查獲前一天晚
    上確有喝酒，喝到晚上約十一、二點，大約三罐啤酒等語，是異議人於異議狀中
    辯稱未曾飲酒云云，顯不可採。又異議人係上午六時四十分許為警查獲，該時間
    並非深夜常見酒後駕車發生之時間，若非異議人確有上開操控性不穩定之情形，
    警員應無任意攔停稽查，並在發覺其身上尚有酒味後予以實施酒測之理。縱異議
    人出門前有使用漱口水，但此僅能在其口腔內造成短暫四、五分鐘之影響，而異
    議人自上午漱口後出門至員警攔車稽查時，其中經過時間遠逾五分鐘，異議人在
    經過相當時間後，於上開時、地酒測值仍超過０．二五之行車標準，且警員亦在
    其身上聞到酒味，足證使用漱口水並非造成本件酒測值超過標準之原因。是異議
    人酒測值達每公升０．二九毫克，自係受到前一天晚上所喝啤酒之影響，其所辯
    酒測之前有使用漱口水，致影響檢測，並舉新聞剪報為證，顯屬事後卸責之詞，
    不足採信。異議人確有於上開時、地呼氣酒精濃度過量騎乘機車之違規行為，洵
    堪認定。從而，原處分機關依據道路交通管理處罰條例第三十五條第一項第一款
    規定，裁處罰鍰新臺幣一萬五千元，並吊扣駕駛執照十二個月之處分，無任何違
    誤，量罰亦甚妥適，應予維持，本件異議為無理由，應駁回之。
據上論斷，應依道路交通管理處罰條例第八十七條第二項，道路交通案件處理辦法第
十九條，裁定如主文。
中      華      民      國    九十二    年      七      月    二十八    日
                                        臺灣板橋地方法院交通法庭
                                            法  官  鄭  水  銓
又正本證明與原本無異。
如不服本裁定應於送達後五日內向本院提出抗告狀。
                                            書記官  謝  明  倫
中      華      民      國    九十二    年      七      月    二十八    日


司法院資訊處製作；財團法人民間司法改革基金會備份。
